【裁判字號】    96,訴更,9
【裁判日期】    970725
【裁判案由】    返還價金等
【裁判全文】
臺灣板橋地方法院民事判決               96年度訴更字第9號
原      告  乙○○
訴訟代理人  劉慧君律師
            鄧依仁律師
被      告  己○○
訴訟代理人  戊○○
被      告  聯泰不動產經紀有限公司
法定代理人  丁○○
訴訟代理人  舒正本律師
複  代理人  王俊權律師
被      告  東誠國際仲介經紀股份有限公司
            （原名東森建業不動產仲介經紀股份有限公司）
法定代理人  甲○○
訴訟代理人  丙○○
上列當事人間請求返還價金等事件，經本院於民國97年7 月1 日
言詞辯論終結，判決如下：
    主  文
原告之訴及假執行之聲請均駁回。
訴訟費用由原告負擔。
    事實及理由
甲、程序方面：
一、原告起訴後，被告東森建業不動產仲介經紀股份有限公司更
    名為東誠國際仲介經紀股份有限公司（以下簡稱：東誠公司
    ），並經東誠公司具狀聲明承受訴訟，經核於法並無不合，
    應予准許。
二、被告己○○未於最後言詞辯論期日到場，核無民事訴訟法第
    386 條各款所列情形，爰依原告之聲請，由其一造辯論而為
    判決。
乙、實體方面：
一、原告起訴主張：
（一）緣原告前於民國95年9 月24日與被告東誠公司之土城鴻海
      加盟店即被告聯泰不動產經紀有限公司（以下簡稱：聯泰
      公司）簽訂不動產買賣斡旋契約書，支付斡旋金新臺幣（
      下同）10萬元，並於95年10月12日經由被告聯泰公司居間
      斡旋與被告己○○就門牌號碼臺北縣土城市○○○路137
      之7 號11樓及12樓房地（以下簡稱：系爭房屋）簽訂不動
      產買賣契約書，買賣價金為505 萬元，原告於簽約日支付
      第一期款100 萬元予被告，並依買賣契約第4 條第6項 簽
      發擔保本票交付東森特約地政士保管，且於同日交付服務
      費用10萬1,000 元予被告聯泰公司。而被告聯泰公司於簽
      約日交付被告己○○所出具之不動產標的現況說明書予原
      告，上載「建築改良物有滲漏水之情形；建築改良物無鋼
      筋外露或水泥塊剝落之情事」等內容，簽約後原告為修繕
      系爭房屋主臥室滲漏水處，乃向被告己○○借屋修繕，經
      拆除12樓主臥室滲漏水處天花板，發現該處天花板有大量
      水泥塊剝落及建築鋼筋彎曲外露、腐蝕情形。嗣三方於95
      年11月4 日協議全面拆除12樓天花板檢查，竟發現除先前
      已拆除主臥室滲漏水處樓頂板外，其餘樓頂板均有水泥塊
      剝落及建築鋼筋彎曲外露、腐蝕情形，原告始知受騙。又
      原告多次邀請被告己○○及聯泰公司協商辦理海砂屋檢測
      ，均遭被告己○○拒絕，原告迫於無奈乃於95年11月30日
      委請律師發函解除契約。
（二）被告己○○應返還買賣價金及支付違約金：
      按出賣人就買賣標的物應無滅失或減少其價值之瑕疵，亦
      無滅失或減少其通常效用或契約預定效用之瑕疵，民法第
      354 條定有明文。又為居住而購買房屋，依社會觀念，購
      屋者莫不期望所購買之房屋堅固、耐用而提供基本程度之
      安全，如房屋構造本身失其安全性，不論其自主觀與客觀
      之價值與效用而觀均為減損，而構成瑕疵；出賣人所出售
      房屋有嚴重水泥塊剝落及建築鋼筋彎曲腐蝕外露情形，疑
      似施工時偷工減料導致鋼筋混凝土保護層不足或氯離子含
      量過高而為俗稱之海砂屋，將影響房屋結構安全，隨時間
      經過危險性增加，一般買受人於訂約時如知悉所購房屋有
      上述情形，皆會拒絕訂約，則於訂約後發現，而該屋結構
      安全難以補強修復，應認符合前開規定所稱之瑕疵。查被
      告己○○出售房屋所填不動產現況說明書記載「建築改良
      物無鋼筋外露或水泥塊剝落之情事」，然系爭房屋12樓樓
      頂板有大面積水泥塊剝落及建築鋼筋彎曲外露、腐蝕等重
      大瑕疵，顯有被告所保證品質之欠缺，自得依民法第359
      條規定解除買賣契約。又原告於95年11月30日委請律師發
      函通知解除買賣契約，爰依民法第259 條解除契約回復原
      狀規定及兩造簽訂買賣契約第8 條第4 項違約處罰約定，
      請求被告返還買賣價金100 萬元及支付違約金100 萬元。
（三）被告聯泰公司應依不動產經紀業管理條例第26條第2 項規
      定，就原告所受損害與被告己○○負連帶賠償責任：
  １、按不動產經紀業管理條例第26條第2 項規定：「經紀業因
      經紀人員執行仲介或代銷業務之故意或過失致交易當事人
      受損害者，該經紀業應與經紀人員負連帶賠償責任」，又
      委託銷售契約第7 條第4 項規定：「經紀人員並負有誠實
      告知買方之義務，如有隱瞞不實，乙方（即聯泰公司）與
      其經紀人員應連帶負一切法律責任」。另按「仲介業之業
      務，涉及房地買賣之專業知識，一般之消費者委由仲介業
      者處理買賣事宜，而仲介業者針對其所為之仲介行為，既
      向消費者收取高額之佣金，應就其所從事之業務負善盡預
      見危險及調查之義務。以仲介房屋買賣為業，其於仲介中
      自應審酌所有權狀及相關文件之真偽，如未盡此注意義務
      致使消費者蒙受損失，即應負過失侵權行為之責」，最高
      法院84年度台上字第1064號判決要旨參照。
  ２、查被告聯泰公司長期於系爭房屋附近提供仲介服務，由於
      被告聯泰公司係被告東誠公司之加盟店，在加盟體系內之
      房地資訊係相互分享提供並聯賣。而被告聯泰公司於提供
      仲介服務時，對「房屋買賣價金相近於設定抵押債權金額
      ，是否衍生履約風險？該社區部分房屋業經原能會列管公
      布為具有放射性污染之虞之高危險建築物，是否應主動告
      知消費者？是否應要求出賣人提供相關檢測合格文件？甚
      至同社區房屋既有漏水、水泥塊剝落及建築鋼筋彎曲外露
      腐蝕等情事，其是否應要求出賣人辦理海砂屋檢測，以免
      衍生買賣糾紛或致買受人受有損害？」等情均知之甚詳，
      其於處理本件房屋買賣事宜時，更應本於合理懷疑，盡其
      查證注意義務，並於交易過程中將上開該棟大樓普遍存在
      之瑕疵據實告知原告，俾供原告依據正確訊息作成交易決
      定。惟被告聯泰公司為賺取仲介服務費，卻配合出賣人己
      ○○隱瞞上情，對於該棟大樓及系爭房屋存在之諸多瑕疵
      隻字未提，甚至於原告拆除系爭房屋12樓天花板發現上述
      重大瑕疵，要求其依被告己○○與該公司簽訂之委託銷售
      契約書第9 條規定，請求出賣人配合原告自費辦理海砂屋
      檢測時，仍以出賣人不同意為由二度拒絕原告委託技師入
      內取樣檢測，被告聯泰公司就其行為自屬可歸責。是原告
      依民法第227 條第1 項及第2 項及不動產經紀業管理條例
      第26條第2 項規定，對原告因簽約已交付之買賣價金100
      萬元，及所受損害3 萬9,542 元（代書見證簽約費1,000
      元、契稅3 萬6,042 元、結構技師勘驗車馬費2,500 元）
      負賠償責任。
  ３、又按不動產買賣斡旋契約書第6 條第2 項規定：「因不可
      歸責受託人之事由，而致買賣契約無效、被撤銷或解除時
      ，買方不得免除服務報酬之給付義務」，亦即買賣契約因
      可歸責於受託人之事由，致買賣契約嗣後遭解除時，買方
      即得免除服務報酬之給付義務，已交付者並得請求返還。
      經查，本件系爭房地買賣契約係因被告己○○及聯泰公司
      均未於簽訂買賣契約前，盡其據實告知系爭重大瑕疵之義
      務，而致原告於借屋裝修後始發現系爭房屋存有重大瑕疵
      ，而以民法第349 、354 條為由解除契約，自屬可歸責於
      被告聯泰公司之事由，故被告聯泰公司應返還原告所交付
      之服務費用計10萬1,000 元。
（四）被告東誠公司應依消費者保護法第7 條及民法第188 條規
      定，就原告所受損害與被告己○○負連帶賠償責任：
  １、查被告東誠公司身為提供服務之企業經營者，依消費者保
      護法第7 條規定，應善盡其監督之責，確保其加盟店於流
      通市場上之服務提供應符合當時加盟店機制上之科技或專
      業水準可合理期待之安全性。而被告聯泰公司處理系爭房
      屋買賣交易過程中，竟未盡其查證注意義務及據實告知義
      務，致使原告受有損害，其服務顯不具當時加盟店機制上
      之科技或專業水準可合理期待之安全性，被告東誠公司自
      應依消費者保護法第7 條第3 項規定，與被告聯泰公司負
      連帶賠償責任。
  ２、按「民法第188 條僱用人就其受僱人侵權行為負連帶責任
      ，此稱所謂受僱人，並非僅限於僱傭契約所稱之受僱人，
      凡客觀上被他人使用為之服勞務而受其監督者，均係受僱
      人」，最高法院57年度台上字第1663號判例意旨參照。經
      查，被告東誠公司既授權其加盟店使用其商標及服務標章
      對外營業，必制定相關內部監督規範，以維持其商標或服
      務標章所表彰之一定服務水準，且參本件契約書上均使用
      「東森房屋」字樣，於客觀上已足使原告產生總店、加盟
      店係同一企業之信賴，並正當信賴被告聯泰公司及其經紀
      人員係為東誠公司提供房屋仲介服務，並受其監督管理之
      人，進而透過被告聯泰公司之仲介而簽訂系爭買賣契約。
      又被告聯泰公司處理系爭房屋買賣交易過程中，竟未盡其
      查證注意義務及據實告知義務，對原告隱瞞系爭房屋所存
      有之諸多重大瑕疵，致使原告受有損害，被告東誠公司自
      應依民法第188 條規定，就被告聯泰公司之侵權行為負連
      帶賠償責任。
  ３、復按「公司許他人以其公司名義為同一營業者，他人所經
      營之公司，固不因此而成為本公司之一部，惟其許他人使
      用自己公司名義與第三人為法律行為，即係民法第169 條
      所謂表示以代理權授與他人之行為，如無同條但書情形，
      對於第三人自應負授權人之責任」、「公司許他人以其支
      店名義營業者，他人所開設之店，固不因此而成為公司之
      支店，惟其許他人使用自己支店名義與第三人為法律行為
      ，即係民法第169 條所謂表示以代理權授與他人之行為，
      如無同條但書情形，對於第三人自應負授權人之責任」，
      最高法院48年度台上字第461 號、28年度上字第1573 號
      判例參照。今查，被告聯泰公司為被告東誠公司之加盟店
      ，由被告東誠公司授權聯泰公司使用其公司之服務標章與
      人交易，並提供設計招牌、制式契約書，堪認被告東誠公
      司係表示以代理權授與被告聯泰公司之行為。
（五）聲明：1.被告己○○應給付原告200 萬元，及自起訴狀繕
      本送達翌日起至清償日止，按年息5%計算之利息。2.被告
      聯泰公司及東誠公司應連帶給付原告103 萬9,542 元，及
      自起訴狀繕本送達翌日起至清償日止，按年息5%計算之利
      息。3.前二項被告任一項被告已為給付，他項被告於該給
      付範圍內同免責任。4.被告聯泰公司與東誠公司應連帶給
      付原告10萬1,000 元，及自起訴狀繕本送達翌日起至清償
      日止，按年息5%計算之利息。5.原告願供擔保，請准宣告
      假執行。
二、被告則以：
（一）被告己○○部分：
      被告己○○未於最後言詞辯論期日到場，惟據其前之聲明
      及陳述略以：查被告己○○於92年向前屋主戴秀雄購買系
      爭房屋，被告己○○除重貼壁紙及粉刷外，並無施作任何
      裝潢或修繕工程，交屋時亦無所謂鋼筋外漏等情。而原告
      知悉系爭房屋委託另一被告聯泰公司代售期間，其曾數度
      前往訪視查看，並了解該屋漏水情形嚴重，需另行於頂樓
      重作值筋防水工程後，即出價500 萬元欲購該屋。嗣被告
      己○○同意折讓128 萬元予原告，作為其自行處理損壞工
      程之補償費用，雙方遂簽訂買賣契約書，言明現況交屋等
      契約條款。又原告於95年10月29日藉詞借屋裝修後，即以
      存證信函指稱該屋疑似海砂屋，要求被告己○○減少價金
      或解除契約，惟兩造業已協議折讓款項作為修繕費用，原
      告所稱顯無理由等語置辯。並聲明：1.原告之訴及其假執
      行之聲請均駁回。2.如受不利判決，被告願供擔保請准宣
      告免予假執行。
（二）被告聯泰不動產經紀有限公司部分：
  １、按「居間人關於訂約事項，應就其所知，據實報告於各當
      事人。對於顯無履行能力之人，或知其無訂立該約能力之
      人，不得為其媒介。以居間為營業者，關於訂約事項及當
      事人之履行能力或訂立該約之能力，有調查之義務」，民
      法第567 條定有明文。次按「查仲介業之業務，涉及房地
      買賣之專業知識，一般之消費者委由仲介業者處理買賣事
      宜。而仲介業者針對其所為之仲介行為，既向消費者收取
      高額之佣金，應就其所從事之業務負善盡預見危險及調查
      之義務。以仲介房屋買賣為業，其於仲介中自應審酌所有
      權狀及相關文件之真偽，如未盡此注意義務致使委託人蒙
      受損失，即應負過失侵權行為之責」，最高法院84年度台
      上字第1064號裁判意旨可稽。蓋不動產仲介業興起的背景
      ，原係植基於減少當事人尋找交易資訊成本上，亦即當事
      人得以支付報酬來換取仲介所提供之締約機會，滿足經濟
      生活上之需求，而政府為管理不動產仲介業，建立交易秩
      序，促進市場的健全發展，遂於88年效顰外國立法例制定
      不動產經紀業管理條例。另觀諸民法第356 條、第357 條
      規定，立法者係將檢查通知義務歸由買受人負擔，但若物
      之瑕疵係為出賣人所明知而故意不告知買受人者，買受人
      始可免除此項檢查及通知之義務。
  ２、查本件買賣賣方委售價格原為618 萬，買方於簽約前亦多
      次前往查看，已詳知系爭房屋有漏水情況，經被告聯泰公
      司居間斡旋，買賣雙方最終以505 萬元達成買賣合意，有
      委託銷售契約書、不動產買賣斡旋契約書、不動產買賣契
      約書、不動產標的物現況說明書可稽。而被告己○○從未
      告知系爭房屋有水泥塊剝落及鋼筋建築彎曲外露腐蝕等瑕
      疵，姑且不論其瑕疵是否重大，且因系爭房屋原存有裝潢
      之情形下，實無從依通常程序檢查由外觀發現此等瑕疵，
      被告聯泰公司係依所知事項予以告知，並無隱瞞。況原告
      於簽約時已詳知系爭房屋有漏水之情況，買賣雙方復就漏
      水之修繕費用已有折讓協議，而由原告自行修繕。是被告
      聯泰公司就系爭買賣關於訂約之事項已盡調查義務，此有
      兩造簽名確認之不動產說明書可資證明，則原告指稱被告
      聯泰公司未盡其查證注意義務及據實告知義務云云，容有
      誤會等語置辯。
  ３、聲明：1.原告之訴及假執行之聲請均駁回。2.如受不利之
      判決，願供擔保請准免為假執行。
（三）被告東誠國際仲介經紀股份有限公司部分：
  １、查被告聯泰公司於與被告己○○接洽委售業務時，即要求
      其據實填寫不動產標的現況說明書，並載明「建築改良物
      有滲漏水情形；建築改良物無鋼筋無外露」等情，因被告
      己○○所有之建物天花板完全以木板封閉裝潢，被告聯泰
      公司難以窺知其內部狀況為何，直至原告要求借屋裝修全
      面拆除始知有鋼筋外露情事。而被告東誠公司成立加盟體
      系，各加盟店均獨立經營並開發各自商圈，並無要求各店
      須共享物件買賣之規範，亦無要求各店須將物件銷售情形
      回報，且被告間若蓄意隱瞞，即無可能於被告己○○僅在
      取得1/5 價金情況下同意借屋由原告裝潢施工，此乃有違
      常理。是本案標的存有物之瑕疵爭議，惟該瑕疵是否可得
      構成解除契約尚待論定，縱可構成解除契約，被告聯泰公
      司與被告己○○並無同一給付之義務，況被告聯泰公司已
      善盡調查之責任。
  ２、次查，被告東誠公司雖授權被告聯泰公司可得使用「東森
      房屋」之標章，惟該公司係具有獨立之法人格，有各該契
      約書上之立契約書人或受託人處皆由被告聯泰公司獨立締
      約即可佐證。又原告提示名片背面地圖上方即清楚載明各
      加盟店均為獨立經營及擁有，則原告無限擴張解釋消費者
      保護法第7 條及民法第188 條規定，實屬無據。
  ３、按「由自己之行為表示以代理權授與他人，或知他人表示
      為其代理人而不為反對之表示者，對於第三人應負授權人
      之責任。但第三人明知其無代理權或可得而知者，不在此
      限」，民法第169 條固定有明文；惟表見代理之構成，以
      有表見之事實為限，若無表見之事實，當無從構成民法第
      169 條之表見代理。依前開各該契約書表皆以被告聯泰公
      司為締約當事人，足見被告東誠公司並無授被告權聯泰公
      司代理與第三人為法律行為之事實，自無從認有表見事實
      之存在，故原告主張被告應依表見代理負損害賠償責任，
      實無理由等語置辯。
  ４、聲明：1.原告之訴及其假執行之聲請均駁回。2.如受不利
      之判決，被告願供擔保請准宣告免為假執行。
三、原告主張其前於95年9 月24日與被告東誠公司之土城鴻海加
    盟店即被告聯泰聯泰公司簽訂不動產買賣斡旋契約書，支付
    斡旋金10萬元，並於95年10月12日經由被告聯泰公司居間斡
    旋與被告己○○就系爭房屋簽訂不動產買賣契約書，買賣價
    金為505 萬元，原告於簽約日支付第一期款100 萬元予被告
    ，並依買賣契約第4 條第6 項簽發擔保本票交付東森特約地
    政士保管，且於同日交付服務費用10萬1,000 元予被告聯泰
    公司，而被告聯泰公司於簽約日交付被告己○○所出具之不
    動產標的現況說明書予原告，上載「建築改良物有滲漏水之
    情形；建築改良物無鋼筋外露或水泥塊剝落之情事」等內容
    ，簽約後原告為修繕系爭房屋主臥室滲漏水處，乃向被告己
    ○○借屋修繕，經拆除12樓主臥室滲漏水處天花板，發現該
    處天花板有大量水泥塊剝落及建築鋼筋彎曲外露、腐蝕情形
    ，嗣三方於95年11月4 日協議全面拆除12樓天花板檢查，竟
    發現除先前已拆除主臥室滲漏水處樓頂板外，其餘樓頂板均
    有水泥塊剝落及建築鋼筋彎曲外露、腐蝕情形，原告始知受
    騙，又原告多次邀請被告己○○及聯泰公司協商辦理海砂屋
    檢測，均遭被告己○○拒絕，原告迫於無奈乃於95年11月30
    日委請律師發函解除契約等語，被告則以前開情詞資為抗辯
    ，是本件所應審究者，為被告等有無共同故意隱匿系爭建物
    有原告所指其天花板有大量水泥塊剝落及建築鋼筋彎曲外露
    、腐蝕之情形，使原告陷於錯誤而訂定系爭買賣契約，及系
    爭買賣標的物是否具有明顯、重大並難於補正之瑕疵，原告
    是否得據此解除系爭買賣契約，茲分述如下。
四、按買賣因物有瑕疵，而出賣人依前5 條之規定，應負擔保之
    責者，買受人得解除其契約或請求減少其價金；但依情形，
    解除契約顯失公平者，買受人僅得請求減少價金，民法第35
    9 條固定有明文。惟按物之出賣人對於買受人，應擔保其物
    依第373 條之規定危險移轉於買受人時無滅失或減少其價值
    之瑕疵，亦無滅失或減少其通常效用或契約預定效用之瑕疵
    ，但減少之程度，無關重要者，不得視為瑕疵，出賣人並應
    擔保其物於危險移轉時，具有其所保證之品質。又買受人於
    契約成立時，知其物有前條第1 項所稱之瑕疵者，出賣人不
    負擔保之責。買受人因重大過失，而不知有前條第1 項所稱
    之瑕疵者，出賣人如未保證其無瑕疵時，不負擔保之責；但
    故意不告知其瑕疵者，不在此限，民法第354 條、第355 條
    分別定有明文。故物之瑕疵擔保責任之成立，必以物有滅失
    或減少價值或效用之瑕疵，且須其瑕疵於危險移轉時確已存
    在為前提。查系爭房屋於本件買賣契約簽定前，完全以木板
    封閉裝潢，被告己○○則有於不動產標的現況說明書載明「
    建築改良物有滲漏水情形；建築改良物無鋼筋無外露」等情
    ，為兩造所不爭執，並有現場照片共19張在卷可佐（見97年
    3 月18日原告庭提民事陳報狀所附之附件6 照片），而查，
    本件買賣被告己○○委售價格原為618 萬，惟最後則以505
    萬元與原告達成買賣合意等情，復有委託銷售契約書、不動
    產買賣斡旋契約書、不動產買賣契約書、不動產標的物現況
    說明書等件在卷可稽，足見被告辯稱原告於簽約前已多次前
    往查看，並詳知系爭房屋有漏水情況乙節，尚非不採信。
五、次按當事人主張有利於己之事實者，就其事實有舉證之責任
    。其因侵權行為所生之損害賠償請求權，以行為人有故意或
    過失不法侵害他人之權利為成立要件；倘行為人否認有故意
    或過失，即應由請求人就此利己之事實舉證證明；若請求人
    先不能舉證以證實自己主張之事實為真實，則行為人就其抗
    辯事實即令不能舉證，或所舉證據尚有疵累，亦應駁回請求
    人之請求，此觀民事訴訟法第277 條前段規定及最高法院17
    年上字第917 號判例即明。則查，本件於原告依約支付尾款
    前，被告己○○尚無須交付系爭房屋，然被告己○○於不動
    產標的現況說明書載明「建築改良物有滲漏水情形；建築改
    良物無鋼筋無外露」，並因原告為修繕系爭房屋主臥室滲漏
    水處，而交付房屋予原告修繕，俱如前述，參以系爭房屋於
    本件買賣契約簽定前，完全以木板封閉裝潢，是已難認被告
    己○○有故意不告知瑕疵之情形。而原告於簽約時應已就系
    爭房屋漏水之狀況加以評估後，再為願以505 萬元價金買受
    系爭房地之意思表示，已如前述，則依民法第355 條第1 項
    之規定，被告己○○應不負擔保之責，是原告既於簽約時已
    知悉上開瑕疵之情形，當已將此列入其願買受價格之考慮，
    應無滅失或減少系爭房屋價值之瑕疵，且查原告就其所指系
    爭房屋有大量水泥塊剝落及建築鋼筋彎曲外露、腐蝕情形，
    即有滅失或減少其通常效用，或契約預定效用瑕疵之情形，
    亦未舉證以實其說，是原告以系爭房屋有大量水泥塊剝落及
    建築鋼筋彎曲外露、腐蝕為由，主張解除系爭房地買賣契約
    ，尚不足取，應不發生契約解除之效力，則原告主張被告己
    ○○應返還買賣價金及支付違約金，即無理由，應予駁回。
六、末查，本件原告主張被告己○○應負物之瑕疵擔保責任，而
    主張解除契約部分，並無理由，已如前述，則其主張被告聯
    泰公司應依不動產經紀業管理條例第26條第2 項規定，就原
    告所受損害與被告己○○負連帶賠償責任，及被告東誠公司
    應依消費者保護法第7 條及民法第188 條規定，就原告所受
    損害與被告己○○負連帶賠償責任，亦乏所依據，均難以准
    許。
七、綜上所述，本件原告主張被告己○○應負物之瑕疵擔保責任
    ，並主張被告聯泰公司、被告東誠公司應就原告所受損害與
    被告己○○負連帶賠償責任，而請求：1.被告己○○應給付
    原告200 萬元，及自起訴狀繕本送達翌日起至清償日止，按
    年息5%計算之利息；2.被告聯泰公司及東誠公司應連帶給付
    原告103 萬9,542 元，及自起訴狀繕本送達翌日起至清償日
    止，按年息5%計算之利息；3.前二項被告任一項被告已為給
    付，他項被告於該給付範圍內同免責任；4.被告聯泰公司與
    東誠公司應連帶給付原告10萬1,000 元，及自起訴狀繕本送
    達翌日起至清償日止，按年息5%計算之利息，均無理由，應
    予駁回。至原告之訴既經駁回，其假執行之聲請即失所附麗
    ，應併予駁回之。
八、本件事證已臻明確，兩造其餘攻擊防禦方法及所舉未經援用
    之證據，經本院斟酌後，亦認為均不足以影響本判決之結果
    ，爰不一一論駁，併此敘明。
據上論結，原告之訴為無理由，依民事訴訟法第385條第1項前段
、第78條，判決如主文。
中    華    民    國    97    年    7     月    25    日
                  民事第三庭    法  官  邱靜琪
以上正本係照原本作成
如對本判決上訴，須於判決送達後20日內向本院提出上訴狀
中    華    民    國    97    年    7     月    25    日
                                書記官  白俊傑


司法院資訊處製作；財團法人民間司法改革基金會備份。
